臺灣板橋地方法院刑事判決　　　　　　　93年度訴字第1038號
公　訴　人　臺灣板橋地方法院檢察署檢察官
被　　　告　庚○○
指　　　定
辯　護　人　 本院公設辯護人　乙○○
上列被告因強盜等案件，經檢察官提起公訴（93年度偵字第8266
號、第8801號），暨移送併案審理（同署93年度偵字第6087號、
第18305 號、第18859 號；臺灣臺北地方法院檢察署94年度偵字
第168 號；臺灣士林地方法院檢察署93年度偵緝字第567 號）本
院判決如下：
    主  文
庚○○意圖為自己不法之所有，以不正方法由自動付款設備取得
他人之物，處有期徒刑伍月；又共同以犯竊盜罪為常業，處有期
徒刑貳年拾月；扣案如附表二、如附表三所示之物均沒收；應執
行有期徒刑參年貳月；扣案如附表二、如附表三所示之物均沒收
。
    事  實
一、庚○○基於意圖為自己不法所有之概括犯意，於如附表一編
    號1 至編號4 所示之拾獲時間、拾獲地點，連續拾得被害人
    辛○○、癸○○、壬○○、己○○等人所有因失竊而脫離渠
    等本人持有如附表一編號1 至編號4 所示之信用卡、金融卡
    後，竟萌貪念，連續加以侵占入己；嗣庚○○於拾獲侵占如
    附表一編號1 所示被害人辛○○所有之郵政儲金金融卡一張
    （內有被害人密碼）後，竟意圖為自己不法之所有，旋於同
    （93）年1 月21日上午6 時50分許，持至板橋市○○路中華
    郵政自動櫃員機插入該金融卡並輸入密碼，致該自動櫃員機
    陷於錯誤，以不正方法由該郵政自動櫃員取得辛○○所有存
    放於板橋江翠郵局郵政存簿儲金簿（0000000000000000 0號
    ）內之存款現金新台幣（下同）6 千元，庚○○於得手後隨
    即將該金融卡丟棄；迨辛○○發現其所有之上開金融卡失竊
    ，乃報警處理，嗣經警調閱前開提款機之監視錄影帶，始循
    線於93年2 月25日下午4 時45分許持搜索票至台北縣板橋市
    ○○路○ 段227 之3 號12樓其同居人盧麗君租屋處房間與客
    廳等處搜索查獲如附表一編號1 至編號4 所示辛○○、癸○○、壬○○、己○○等人所失竊之信用卡、金融卡等物。
二、庚○○自民國92年11月、12月間即失業，因無業又需扶養小
    孩並幫其同居人盧麗君繳納房屋貸款，迫於經濟壓力，需款
    孔急，竟萌貪念，另行基於意圖為自己不法所有之常業竊盜
    犯意，於下列時間、地點反覆犯有下列竊盜罪犯行，並恃以
    維生：
（一）、於93年1 月24日上午9 時許至下午2 時許間，持其所有
        客觀上足以對於人之生命、身體、安全構成威脅，具有
        危險性，可供兇器使用之Ｔ型扳手1 支（長約15公分，
        未扣案，顯已丟棄滅失），至被害人黃宗保位於台北市
        大同區○○○路○ 段237 巷11號3 樓之住處，毀壞大門
        門鎖後侵入屋內（侵入住宅部分未據告訴），竊取黃宗
        保家中所有之筆記型電腦一台、現金約新台幣（下同）
        2 萬元、金戒指與手鐲七只（約1 兩，值約1 萬元）、
        行動電話1 具、手錶6 隻、及打火機1 個等物得手；嗣
        因庚○○於上開屋內現場之紙盒、文件夾遺留有指紋3
        枚，經警採證循線查獲。
（二）、於93年3 月5 日上午10時許，持其所有客觀上具有危險
        性，可供兇器使用之一字型螺絲起子1 支（長約15公分
        ，未扣案，顯已丟棄滅失）至台北市○○區○○街21巷
        16號3 樓，毀壞楊進財住家大門門鎖後，侵入楊進財住
        處（侵入住宅部分未據告訴）竊取其筆記型電腦1 台、
        現金新台幣8 萬元、行動電話1 支、其子楊正吉之行動
        電話1 支、其子楊正龍之護照1 本，得手後離去；嗣因
        庚○○於上開楊進財住處臥室內遺留有指紋，經警採證
        後循線查獲。
（三）、於93年3 月7 日上午11時許至12時許間，攜帶其所有客
        觀上具有危險性，可供兇器使用之一字型螺絲起子1 支
        （長約12至13公分，未扣案，已丟棄滅失），破壞位於
        台北縣永和市○○路○ 段43巷7 號5 樓林聲洲之住處大
        門門鎖後侵入該址（侵入住宅部分未據告訴），竊取林
        聲洲所有之金幣1 套（2 枚金幣與3 沒銀幣）、信用卡
        2 張（富邦銀行與日盛銀行）等物（共計值約5 萬元左
        右）得手，嗣經警在該址臥房內鐵盒及首飾盒上採證到
        庚○○之指紋2 紋，始循線查獲。
（四）、於93年3 月9 日上午10時許至11時間，攜帶其所有客觀
        上具有危險性，可供兇器使用之一字型螺絲起子1 支（
        長約15公分，未扣案，已丟棄滅失）以破壞大門門鎖之
        方式，侵入臺北縣樹林市○○路456 號5 樓丁○○之住
        宅（侵入住宅部分未據告訴）竊取丁○○所有之現金1
        萬5 千元、行動電話1 支、護照1 本、菲律賓簽證1張
        、菲律賓幣1 千5 百元等物得手；嗣庚○○於犯案現場
        遺留有指紋，經警採證循線查獲。
（五）、於93年3 月13日上午9 時許至2 時許，在台北縣永和市
        ○○路○ 段43巷4 號2 樓林懋佑住處，趁四下無人之際
        ，攜帶其所有具客觀危險性，足以危害人之生命、身體
        安全，可供兇器使用之螺絲起子1 把（長約12、13公分
        ，未扣案，已丟棄滅失），以毀壞林懋佑住處大門門鎖
        之方式，侵入屋內（侵入住宅部分未據告訴）竊取筆記
        型電腦1 台、金飾（包括項鍊、手鍊、戒指）1 批及精
        工牌手錶1 只等物得手後逃逸；嗣經林懋佑報案後，經
        警於林懋佑之住處床上紙盒、鐵盒、金飾盒等處採集現
        場遺留之指紋，經送鑑定比對後，發現係庚○○右環指
        、左中指、左拇指、左食指、右中指、左拇指指紋後，
        經警循線查獲。
（六）、於93年3 月16日上午10時許至11時間（起訴書誤載為18
        時許，應予更正），攜帶其所有客觀上具有危險性，可
        供兇器使用之一字型螺絲起子1 支（長約15公分，未扣
        案，已丟棄滅失）以破壞大門門鎖之方式，侵入臺北縣
        板橋市○○街76-2號3 樓謝瑞雯之住宅（侵入住宅部分
        均未據告訴）內，竊取謝瑞雯所有之皮夾3 個、護照及
        台胞證各1 本、手錶1 個、戒指5 只、提款卡3 張等物
        得逞；嗣庚○○於現場房間衣櫃遺留有指紋，經警採證
        循線查獲。
（七）、庚○○與辰○○共同基於竊盜之犯意聯絡，於93年3 月
        17日晚間11時許至12時許間，由庚○○先以機車附載辰
        ○○至台北縣板橋市○○○路○ 段39巷附近（即板橋市
        南雅夜市○○路旁），嗣於到達現場後，由庚○○於現
        場把風，並由辰○○攜帶其所有之客觀上具有危險性，
        可供兇器使用之Ｔ型扳手3 支中之其中1 支Ｔ型扳手，
        動手竊取丙○○所有車牌號碼為HX-2331 號自用小客車
        1 輛（該車為丙○○所有，而由丙○○交與其女友之父
        與女友之弟戊○○使用），得手後，嗣於翌（18）日凌
        晨4 時許，由辰○○（辰○○雖之前經不起訴處分，惟
        因共犯本件竊盜罪犯行，發現有新事實、新證據，自應
        另由檢察官再行偵查分案偵辦）駕駛前開自用小客車搭
        載庚○○，並由辰○○將其所有上揭竊車所用之Ｔ型扳
        手3 支交由庚○○放置於所背之側背包內；迨辰○○駕
        駛前開竊得之HX-2331 號自用小客車附載庚○○行經台
        北縣板橋市○○路88巷口，嗣於停放該車之際，為警查
        獲，並經警查獲扣得辰○○所有供竊盜犯罪所用，而放
        置於庚○○背包內之Ｔ型扳手3 支（如附表二所示，其
        中2 支Ｔ型扳手之把手部分，長度均為11點5 公分，中
        間主幹部分長度為11公分；另1 支Ｔ型扳手之把手部分
        ，長度亦為11點5 公分，中間主幹部分長度為14公分；
        3 支Ｔ型扳手之前端均為尖銳；93年度保管字第2064號
        贓證物保管清單編號1 所示，93年度偵字第6087號偵查
        卷第48頁）。
（八）、庚○○因其友人綽號「野豬」之不詳姓名成年男子之汽
        車音響面板壞掉，竟萌貪念，意圖為他人不法之所有，
        於93年5 月9 日晚間11時40分許，攜帶其所有客觀上具
        有危險性，可供兇器使用之Ｔ型起子1 支，在臺北縣樹
        林市○○街12號前，以前開起子撬開卯○○所有車牌號
        碼Q7─4916號自小客車之車門後，著手拆卸竊取車內之
        同款式音響面板1 個以供其綽號「野豬」之友人使用，
        甫於得手之際，即為卯○○及其友人子○○當場發覺，
        嗣於93年5 月9 日晚間11時45分許，在臺北縣樹林市○○路與三俊街口經卯○○與子○○及其他友人甲○○、
        丑○○等人合力追捕查獲報警，經警扣得庚○○所有供
        竊盜犯罪所用之Ｔ型起子1 支（本院卷第2 宗第37頁所
        附，93年度保管字第3378號贓證物清單編號1 之Ｔ型起
        子5 支，該竊盜犯罪所用之Ｔ型起子1 支即為其中1 支
        編有01之Ｔ型起子，手把為塑膠質，長度12公分，主體
        為鐵製，呈六角形柱體，長度為17公分，前端磨扁，最
        前端尖銳，如附表三所示；按庚○○並不構成加重準強
        盜罪犯行部分，理由詳後述）；嗣經警於庚○○之機車
        置物箱內查獲庚○○所有供修車用，而與本件竊盜無直
        接關聯之其餘Ｔ型起子4 支、自製工具1 支及鉗子1 支
        （同上93年度保管字第3378號贓證物清單編號1 至編號
        3 所示）。
二、案經辛○○、癸○○、壬○○訴由臺北市政府警察局及謝瑞
    雯訴由臺北縣政府警察局樹林分局報請臺灣板橋地方法院檢
    察署暨卯○○向同署檢察官告訴，並由同上板橋地方法院檢
    察署檢察官偵查起訴及楊進財訴由臺北市政府警察局文山第
    一分局移送同署併案審理、林懋佑訴由臺北縣政府警察局永
    和分局移送同署併案審理、丙○○訴由臺北縣政府警察局新
    莊分局移送同署併案審理（同署93年度偵字第第1830 5 號
    、第18859 號、第6087號；臺灣臺北地方法院檢察署94 年
    度偵字第168 號；臺灣士林地方法院檢察署93年度偵緝字第
    567 號）。
    理  由
一、上開事實欄第一段犯行部分，已據被告庚○○於本院審理時
    供承在卷（本院卷第2宗第150頁至第151頁；第166頁）；又
    被害人辛○○、癸○○、壬○○、己○○等人確實於如附表
    一編號1 至編號4 所示之失竊時間、地點分別失竊如附一編
    號1 至編號4 所示之信用卡、金融卡等物，除據被害人辛○○、癸○○、壬○○、己○○等人於警詢供述與證人己○○
    於本院審理時證述在卷（臺灣板橋地方法院檢察署93年度核
    退字第3711號偵查卷第47頁至第51頁；31頁至第33頁；第20
    頁至第25頁；第38頁至第41頁；本院卷第2 宗第147 頁至第
    148 頁）；對於被告侵占遺失物部分有贓物認領保管單4 張
    在卷可證（同上93年度核退字第3711號偵查卷第28頁、29頁
    、37頁、44頁、54頁）；又被告庚○○持上開拾獲被害人辛○○所有之郵政儲金金融卡一張至板橋市○○路中華郵政自
    動櫃員機插入該金融卡並輸入密碼，致該自動櫃員機陷於錯
    誤，以不正方法由自動付款設備取得辛○○所有存放於板橋
    江翠郵局郵政存簿儲金簿（0000000000000000 0號）內之存
    款6 千元一節，有被告庚○○至上開板橋市○○路中華郵政
    自動櫃員機提款之監視錄影相片2 張及辛○○所有上開江翠
    郵局存簿查詢已印存摺交易詳情之結存記錄各在卷可稽（
    同上93年度核退字第3711號偵查卷第59頁、第58頁）；可見
    被告所犯上揭事實欄第一段犯行部分事證明確。
二、上開事實欄第二段（一）、至（八）、所述之常業竊盜犯行
    事實，業據被告庚○○於本院調查及審理時供承在卷（本院
    卷第1 宗第19頁、51頁、第106 頁、第233 頁至第235 頁；
    本院第2 宗第64頁至第69頁前段；第70頁後段至第82頁；第
    148 頁至第166 頁）；此外，並有下列補強證據可資證明。
 （一）、被告所犯上開事實欄第二段（一）、所述竊盜犯行，
         有被害人黃宗保於警詢和偵查中指述失竊之情節（
         臺灣士林地方法院檢察署93年度偵緝字第567 號移送
         併辦偵查卷，含該署93年度偵字第2981號偵查卷；同
         上93年度偵字第2981號偵查卷第4 頁至第5 頁、第33
         頁至第34頁）；被害人黃宗保上開住處失竊現場照片
         與現場所採遺留指紋照片共計10張、於失竊現場之紙
         盒1個 、文件夾2 件所採取之證物清單與扣押物品目
         錄表各1 張（同上93年度偵字第2981號偵查卷第17頁
         至第23頁）；現場所留指紋經採證鑑定結果，與內政
         部警政署刑事警察局檔存被告庚○○指紋卡之右拇指
         、左拇指指紋相符，有上開刑事警察局93年2 月12日
         ，刑紋字第0930026600號鑑驗書1 紙在卷足憑（同上
         93年度偵字第2981號偵查卷號第11頁至第12頁背面）
         。
（二）、 被告所犯上開事實欄第二段（二）、所述竊盜犯行（
         即臺灣臺北地方法院檢察署94年度偵字第168 號移送
         併辦意旨所述（一）、之竊盜事實部分；至於併辦意
         旨所述（二）、（三）所述該二件竊盜事實部分，因
         無法證明係本案被告庚○○所犯，另行退併辦，理由
         詳後述）有被害人楊進財於警詢中指述失竊之情節（
         臺灣臺北地方法院檢察署94年度偵字第168 號移送併
         辦偵查卷，含該署93年度偵字第20127 號偵查卷；見
         同上93年度偵字第20127 號偵查卷第8 頁至第10頁）
         ；又被告遺留於現場所採指紋經採證鑑定結果，與內
         政部警政署刑事警察局檔存被告庚○○指紋卡之右拇
         指、左食指、左環指指紋，有上開刑事警察局93年3
         月23日，刑紋字第0930061291號鑑驗書1 紙在卷足憑
         （同上93 年 度偵字第20127 號偵查卷第17頁至第21
         頁背面）。
（三）、 被告所犯上開事實欄第二段（三）、所述竊盜犯行，
         有被害人林聲洲於警詢中指述失竊之情節（臺灣板橋
         地方法院檢察署93年度偵字第18305 號移送併辦偵查
         卷，見該偵查卷第5 頁至第8 頁）；又被告遺留於被
         害人林聲洲住處現場鐵盒及首飾盒上之指紋經採證鑑
         定結果，與內政部警政署刑事警察局檔存被告庚○○
         指紋卡之右食指指紋相符，有上開刑事警察局93年5
         月25日，刑紋字第0930106532號鑑驗書1 紙在卷足憑
         （同上93年度偵字第18305 號偵查卷第10頁至第14頁
         ）。
（四）、 被告所犯上開事實欄第二段（四）、所述竊盜犯行，
         有被害人丁○○於警詢中指述失竊之情節（本案起訴
         部分即臺灣板橋地方法院檢察署93年度偵字第8266號
         偵查卷第26頁至第28頁）；又被告遺留於被害人林國
         棟住處現場之指紋經採證鑑定結果，與內政部警政署
         刑事警察局檔存被告庚○○指紋卡之右中指紋相符，
         有勘查採證同意書、上開刑事警察局93年4 月1 日，
         刑紋字第09300709 05 號鑑驗書各1 紙在卷足憑（同
         上93年度偵字第8266號偵查卷第29頁至第33頁）。
（五）、 被告所犯上開事實欄第二段（五）、所述竊盜犯行，
         有被害人林懋佑於警詢中指述失竊之情節（臺灣板橋
         地方法院檢察署93年度偵字第18859號移送併辦偵查卷
         ，含該署93年度偵字第17176 號偵查卷；見同上93年
         第17176 號偵查卷第5 頁至第7 頁）；又被告遺留於
         被害人林懋佑住處現場床上紙盒、鐵盒、金飾盒上等
         之指紋經採證鑑定結果，與內政部警政署刑事警察局
         檔存被告庚○○指紋卡之右環指、左中指、左拇指、
         左食指、右中指、左拇指等之指紋指紋相符，有勘查
         採證同意書、上開刑事警察局93年6 月1 日，刑紋字
         第0930106481號鑑驗書1 紙在卷足憑（同上93年度偵
         字第17176 號偵查卷第11頁至第16頁）。
（六）、 被告所犯上開事實欄第二段（六）、所述竊盜犯行，
         有被害人謝瑞雯於警詢中指述失竊之情節（本案起訴
         部分即臺灣板橋地方法院檢察署93年度偵字第8266 號
         偵查卷第132 頁至第136 頁）；又被告遺留於被害人
         謝瑞雯住處房間衣櫃現場之指紋經採證鑑定結果，與
         內政部警政署刑事警察局檔存被告庚○○指紋卡之左
         拇指指紋相符，有上開刑事警察局93年4 月13日，刑
         紋字第0930079578號鑑驗書1 紙在卷足憑（同上93年
         度偵字第8266號偵查卷第137頁至第140頁）。
（七）、 被告所犯上開事實欄第二段（七）、所述竊盜犯行，
         有被害人丙○○與戊○○2 人分別於警詢、偵查中及
         本院審理時之指述失竊情節（臺灣板橋地方法院檢察
         署93年度偵字第6087號移送併辦偵查卷第39頁至第41
         頁、第90頁至第91頁、第94頁至第96頁；本院卷第2
         宗第61頁至第66頁）；此外，並有贓物認領保管單1
         紙、扣案之上開Ｔ型扳手3 支在卷與照片4 張各在卷
         可稽（同上93年度偵字第6087號偵查卷第42頁、第48
         頁、本院卷第2宗第85之1頁正反面）；又上開扣案之
        Ｔ型扳手3 支，其中2 支Ｔ型扳手之把手部分，長度均
        為11點5 公分，中間主幹部分長度為11公分；另1 支Ｔ
        型扳手之把手部分，長度亦為11點5 公分，中間主幹部
        分長度為14公分；3 支Ｔ型扳手之前端均為尖銳各等情
        ，業經本院於審理時勘驗明確，並記明筆錄在卷，且有
        上揭照片4 張在卷可證（本院卷第2 宗第65頁、第85之
        1 頁正反面）；同案被告辰○○於偵查中及本院調查時
        雖否認有與被告庚○○共犯本件竊盜案件云云，然同案
        被告辰○○確實與被告庚○○共犯本件竊盜案件屬實，
        已據被告庚○○於本院審理時供明在卷（本院卷第2 宗
        第64頁至第68頁；第71頁至第72頁；第151 頁至第152
        頁；第162 頁至第163 頁）；可見同案被告辰○○確有
        共犯本件竊盜犯行足明。又本件共犯辰○○所犯本件竊
        盜罪部分，雖之前經不起訴處分，惟因其本人確實共犯
        本件竊盜罪犯行，發現有新事實、新證據，自應另由檢
        察官再行偵查分案偵辦，併予敘明。
（八）、 被告所犯上開事實欄第二段（八）、所述竊盜犯行，
         有被害人卯○○分別於警詢、偵查中及本院審理時之
         指述失竊情節（本案起訴部分即臺灣板橋地方法院檢察
         署93年度偵字第8266號偵查卷第16頁至第18頁；第110
         頁至第111 頁；本院卷第1 宗第107 頁至第126 頁）
         ；此外，並有93年度保管字第3378號贓物認領保管單
         1 紙在卷（同上93年度偵字第8266號偵查卷第43頁）
         及被告庚○○所有供竊取前揭汽車音響面板1 個所用
         之Ｔ型起子1 支扣案足稽（本院卷第2 宗第37頁所示
         之上開贓證物清單編號1，其中5支Ｔ型起子中之其中
         1 支編號01之Ｔ型起子，本院卷第2 宗第75頁；第79
         頁；同上93年度偵字第8266號偵查卷第73頁、第76頁
         ）；而上開被告所有供竊取汽車音響面板1 個所用之
         Ｔ型起子1 支，手把為塑膠質，長度12公分，主體為
         鐵製，呈六角形柱體，長度為17公分，前端磨扁，最
         前端尖銳各等情，亦經本院當庭勘驗明確，並記明在
         卷（本院卷第2 宗第79頁）。
（九）、綜上調查，可見被告所犯上開如事實欄第二段（一）、
        至（八）、所述之竊盜犯行，事證明確。查被告庚○○
        自民國92年11月、12月間即失業，因無業又需扶養小孩
        並幫其同居人盧麗君繳納房屋貸款，迫於經濟壓力，需
        款孔急，致觸犯本件多次竊盜犯行等情，業據其於本院
        審理時供承在卷（本院卷第2 宗第166 頁）；且其自93
        年1 月24日起至93年5 月9 日止，分別於台北市大同區
        、文山區、台北縣永和市、板橋市、樹林市等地，攜帶
        兇器至民宅竊盜或竊取車主之汽車或汽車音響面板等，
        所犯竊盜件數多達8件，且竊盜地點遍及台北縣、市等
        地，其於短短之4 個月內所犯竊盜作案次數亦達8 次之
        多，足證被告顯然係以犯竊盜為常業，並賴以維生至明
        。被告辯稱其並非以竊盜為常業云云，自不足採。本件
        被告係以犯竊盜為常業，事證明確，其犯行應堪認定。
三、
（一）、核被告庚○○就上開如事實欄第一段所為，係犯刑法第
        刑法第337 條之侵占脫離本人持有之物罪與同法第339
        條之2 第1 項，以不正方法由自動付款設備詐欺取得他
        人之物罪；被告所犯如事實欄第一段所示如附表一編號
        1 至編號4 所示上開4 次侵占脫離本人持有之物罪，均
        時間緊接，犯罪構成要件相同，顯係基於概括犯意反覆
        為之，應依連續之規定論以一罪（按本件檢察官起訴書
        僅起訴被告所犯前開侵占脫離本人持有之物罪為1 罪，
        嗣經蒞庭公訴檢察官改論被告係犯連續侵占脫離本人持
        有之物罪，本院卷第2 宗第150 頁、第15 1頁）；又被
        告所犯侵占如事實欄第一段所示如附表一編號1 所示被
        害人辛○○所有之郵政儲金金融卡一張（內有被害人密
        碼）後，隨後於同（93）年1 月21日上午6 時50分許，
        持至板橋市○○路中華郵政自動櫃員機插入該金融卡並
        輸入密碼，致該自動櫃員機陷於錯誤，以不正方法由該
        郵政自動櫃員取得辛○○所有存放於板橋江翠郵局郵政
        存簿儲金簿（0000000000000000 0號）內之存款現金新
        台幣（下同）6 千元部分，所犯前開該部分刑法第337
        條之侵占脫離本人持有之物罪與同法第339 條之2 第1
        項，以不正方法由自動付款設備詐欺取得他人之物罪間
        ，有方法結果之牽連關係，應依牽連犯之規定，就所犯
        情節較重之刑法第339 條之2 第1 項，以不正方法由自
        動付款設備詐欺取得他人之物罪處斷。
（二）、又被告庚○○自民國92年11月、12月間即失業，因無業
        又需扶養小孩並幫其同居人盧麗君繳納房屋貸款，迫於
        經濟壓力，需款孔急，致觸犯本件多次竊盜犯行等情，
        業據其於本院審理時供承在卷（本院卷第2 宗第166 頁
        ）；且其自93年1 月24日起至93年5 月9 日止，分別於
        台北市大同區、文山區、台北縣永和市、板橋市、樹林
        市等地，攜帶兇器至民宅竊盜或竊取車主之汽車或汽車
        音響面板等，所犯竊盜件數多達8 件，且竊盜地點遍及
        台北縣、市等地，其於短短之4 個月內所犯竊盜作案次
        數亦達8 次之多，足證被告顯然係以犯竊盜為業，並恃
        以維生等情，已如前述；核被告就所犯如事實欄第二段
        所示部分，係犯刑法第322 條之常業竊盜罪（按檢察官
        原起訴被告係犯刑法第321 條第1 項第3 款之加重竊盜
        罪，嗣經蒞庭公訴檢察官當庭變更起訴法條為刑法第32
        2 條之常業竊盜罪，本院卷第2 宗第82頁、第166 頁）
        ；被告許東引就其所犯上開如事實欄第二段所述（七）
        常業竊盜犯行部分，與同案被告辰○○間互有犯意聯絡
        與行為分擔，應論以共同正犯。上開如事實欄第二段所
        述（一）、（二）、（三）、（五）、（七）等5 件竊
        盜犯行事實部分（即臺灣板橋地方法院檢察署93年度偵
        字第6087號、第18305 號、第18859 號；臺灣臺北地方
        法院檢察署94年度偵字第168 號移送併辦（一）、之竊
        盜事實部分；臺灣士林地方法院檢察署93年度偵緝字第
        567 號移送併案審理部分），雖未據起訴，惟因與本件
        前開已起訴常業竊盜犯行部分（上開如事實欄第二段所
        述（四）、（六）及（八）竊盜事實部分），有實質上
        一罪之關係，為起訴效力所及，本院基於審判不可分之
        關係，自得併予審理，併予敘明。
（三）、公訴意旨另認：被告庚○○於所犯如上開事實欄第二段
        所述（八）之加重竊盜犯行，甫於拆卸下被害人卯○○
        所有上揭車牌號碼Q7─4916號自小客車之音響面板1 個
        得手之際，即為卯○○及其友人子○○當場發覺，卯○○、子○○旋予以追捕，適卯○○之友人甲○○、丑○○二人在旁之網路咖啡廳內，見卯○○、子○○二人追
        呼庚○○為行竊之人，隨即加入卯○○、子○○之列追
        捕往前逃逸之被告庚○○，詎被告庚○○為脫免逮捕，
        竟持前開Ｔ型起子，攻擊卯○○、子○○、甲○○、丑
        ○○等人，嗣被告庚○○為卯○○、子○○、甲○○、
        丑○○四人合力制服，報警當場查獲，並扣得Ｔ型起子
        一把，因認被告庚○○係涉犯刑法第330 條第1 項、刑
        法第329 條、第321 條第1 項第3 款之加重準強盜既遂
        罪嫌云云（按本件檢察官原起訴被告係犯刑法第330 條
        第2 項、第1 項加重準強盜未遂罪，嗣經蒞庭公訴檢察
        官於本院審理時當庭更正被告係犯刑法第330 條第1項
        之加重準強盜既遂罪，本院卷第2 宗第82頁）。
1、按犯罪事實應依證據認定之，無證據不得認定犯罪事實，刑
   事訟訴法第154 條第2 項定有明文；又告訴人之告訴，係以
   使被告受刑事訴追為目的，是其陳述是否與事實相符，仍應
   調查其他證據以資審認，最高法院52年台上字第1300號著有
   判例可資參照。再認定犯罪事實所憑之證據，其為訴訟上之
   證明，須於通常一般之人均不致有所懷疑，而得確信其為真
   實之程度者，始得採據為有罪之認定，倘其證明未達到此一
   程度，而有合理之懷疑存在時，即難據為有罪之認定，最高
   法院76年台上字第4986號亦著有判例足參；復按刑法第第330
   條第1 項之加重準強盜既遂罪，其犯罪構成要件必以行為人
   於實施上開竊盜行為既遂或未遂之際，因為防護贓物、脫免
   逮捕、或湮滅罪證等，而當場對於被害人施加有形之直接物
   理力量，使被害人內心直接受壓制；或對於被害人給予無形
   之心理壓力，使被害人心生畏懼，始足當之。本件公訴人認
   被告涉犯有上開加重準強盜罪犯行，無非係以：（1）、告
   訴人卯○○於警詢及偵查中之指訴。（2）、 證人子○○於
   警詢及偵查中之證述，以證明被告涉犯有前開加重強盜之事
   實。（3）、 證人甲○○、丑○○於警詢及偵查中之證言，
   以證明被告竊盜後為脫免逮捕，當場施以強暴之事實。（4）
   、驗傷診斷證明書二紙，以證明告訴人卯○○及證人甲○○
   受傷之事實。（5）、扣案之Ｔ型起子一支及及該兇器照片2
   幀，以證明被告持有客觀上具有殺傷人體危險性兇器事實。
   等，資為被告上開犯有加重強盜罪之依據。惟本件訊據被告
   庚○○堅決否認有前開加重強盜罪犯行，辯稱：1 、其本人
   只有拿前開Ｔ型起子竊取汽車響面板而已，並未拿該Ｔ型起
   子攻擊被害人；因當時車主卯○○接近他自己上開車牌號碼Q
   7 ─4916號自小客車時，發現其本人正偷取他的汽車音響時
   ，其本人即開車門逃離，並將前揭Ｔ型起子丟在路邊；當時
   車主即撿起上開Ｔ型起子要追打其本人，迨其本人被車主追
   到時，其本人有向車主卯○○等人道歉，但車主卯○○與其
   友人並不接受，一直對其本人毆打。2 、其本人當時並未還
   手，亦未與車主卯○○及他的友人扭打。辯護人除提出辯護
   狀為被告辯護外，並辯稱：1 、被告當時被車主發現時，即
   刻下車逃逸，將前開Ｔ型起子丟在距車後約一公尺處，而且
   被告開始逃跑約三十公尺後，被車主及另外一人追逐；迨被
   告被追到時，被告當時還向被害人道歉，併取出二千元要賠
   償被害人；惟被害人將二千元收下之後，因不甘心，就開始
   打被告；隨後還將被告拖回車子旁邊，質問被告是用什麼工
   具打開車門，之後車主卯○○看到地上有一把Ｔ字型起子，
   即拿該Ｔ字型起子戳被告的手部與頭部。2 、當時車主卯○○還有找其他在網咖裡面的朋友出來一起打被告，約有十餘
   人，嗣因有人報警，故警察趕到現場時，即將被告送醫治療
   ，隨後被告亦有告訴警察有關該事件的原委；在警察局時，
   因被告說有拿二千元給被害人，被害人還當場把二千元拿還
   給被告；故被告從頭到尾都是挨打，並沒有出手毆打車主卯
   ○○等人，事被告並未對被害人車主等人施以強暴脅迫等犯
   行。
2、經查：
（1）、本件被告庚○○係持其所有如事實欄第二段所述（八）
       扣案之Ｔ型起子1 支（本院卷第2 宗第37頁所附，93年
       度保管字第3378號贓證物清單編號1 之Ｔ型起子5 支，
       該竊盜犯罪所用之Ｔ型起子1 支即為其中1 支編號01之
       Ｔ型起子）竊取告訴人卯○○所有前開車牌號碼Q7─
       4916號自小客車之音響面板1 個等情，業據被告庚○○
       供承明確，已如前述（見本判決理由欄第二段之（八）
       所述）；而上開扣案之Ｔ型起子1 支，手把為塑膠質，
       長度12公分，主體為鐵製，呈六角形柱體，長度為17公
       分，前端磨扁，最前端尖銳各等情，業經本院當庭勘驗
       明確，並記明在卷（本院卷第2 宗第79頁），已如上述
       。茍如告訴人卯○○與證人子○○、甲○○、丑○○等
       4 人所指稱，被告庚○○於竊取前開汽車音響面板1 個
       被發覺後，持其所有上開主體為鐵製，前端磨扁，最前
       端尖銳之Ｔ型起子1 支攻擊卯○○、子○○、甲○○、
       丑○○等4人，則以上開尖銳質硬之Ｔ型起子攻擊人體，
       所受之傷勢必定嚴重，被攻擊揮刺之身體部位必定遍及
       手、腳、腹部、胸部或臉部、頭部等處，而且必定傷痕
       累累。證人甲○○於本院審理時雖證稱：「（檢察官
       問：你到的時候你有什麼動作？）被告有拿東西要次我
       。、、、，被告有把手舉起來，往我身上剌下去，我右
       胸靠近肩膀的地方受傷。」、「（辯護人問：當時你受
       傷是否有照相？《請求提示偵查卷第60頁及第62頁》）
       我有照相，相片是我。」「 (辯護人問：照片是否就是
       被告拿尖的扁鑽剌你所受的傷？) 是的。（辯護人問：
       被告如何傷害你？）證人答：就劃過去。」等語（本院
       卷第1 宗第131 頁至第133 頁）；然依證人甲○○於偵
       查中所提出之診斷證明書所載，其所受之傷勢係「右胸
       兩處表淺性傷口」（見同上93年度偵字第8266號偵查卷
       第52頁），互核卷內甲○○受傷部位所拍攝之照片以觀
       （同上偵查卷第60頁及第62頁），該兩處表淺性傷口，
       純係瘀挫傷，絕非扣案之T 型起子（見同上查偵卷第73
       頁、第76頁所示之照片）揮剌所能造成之傷害，故證人
       均謂甲○○所受之傷勢係被告持扣案起子揮剌所形成之
       傷害，有違經驗法則，要與事實不符。
（2）、至於被害人卯○○右肘擦傷及右前臂撞擊傷等傷勢，業
       據其於本院審理時自承：「我右肘還有右前臂的傷勢是
       我上班的時候受傷的，跟被告沒有關係、、、」等語（
       本院卷第1 宗第124 頁），是該等傷害既非被告施強暴
       行為所造成，要與被告無涉。雖告訴人卯○○於本院調
       查時另證稱，其與被告有關係之傷只有右手掌骨折、左
       下巴受傷（本院卷第1 宗第124 頁）云云，惟依告訴人
       卯○○於偵查中所提出之診斷證明書，除記載前揭右肘
       擦傷及右前臂撞擊傷外，另記載右掌骨骨折與左下巴撞
       擊傷，此有卯○○提出之前開診斷證明書足稽（同上查
       偵卷第53頁）；如依告訴人卯○○指稱被告庚○○係持
       上開尖銳質硬之Ｔ型起子對其加以攻擊，則告訴人卯○○身體所受之傷應是刺戳傷始合情理與經驗法則，豈會
       變成右掌骨骨折或左下巴撞擊傷？可見告訴人卯○○指
       述其另受右掌骨骨折或左下巴撞擊傷等情，顯非被告庚○○係持上開尖銳質硬之Ｔ型起子揮刺所造成之傷害至
       明。
（3）、再者，雖告訴人卯○○與證人子○○、甲○○、丑○○
       等4 人指稱，被告庚○○於其上開竊盜犯行被發覺後，
       如確有持其所有前開尖銳之Ｔ型起子1 支攻擊卯○○、
       子○○、甲○○、丑○○等4 人，惟證人子○○與丑○○二人竟毫無任何刺戳傷等傷痕留存，此顯與實情不符
       ；茍如公訴人起訴書指稱，被告庚○○持前揭尖銳之Ｔ
       型起子1 支攻擊卯○○、子○○、甲○○、丑○○等4人
       一節數實，然告訴人卯○○與證人子○○、甲○○、丑
       ○○等人之手、腳、腹部、胸部或臉部、頭部等身體部
       位竟毫無前開尖銳鐵製起子之刺戳傷痕跡出現，此亦與
       常情經驗法則有違；故公訴人起訴指稱，被告庚○○於
       其前揭竊盜犯行被發覺後，為脫免逮捕，持上開尖銳之
       Ｔ型起子1 支攻擊卯○○、子○○、甲○○、丑○○等
       4 人，而當場對於告訴人卯○○等人施加強暴云云，顯
       與實情不符。
（4）、告訴人卯○○於本院經實施交互詰問時雖證稱，其當時
       發現被告庚○○竊取其自小客車之音響面板後，有追捕
       被告庚○○，而被告庚○○於逃跑中有從他身上所背之
       包包裡，拿出1 支Ｔ型起子工具（如93年度偵字第8266
       號偵查卷第76頁所示），要攻擊從後面追趕之另一證人
       子○○云云（本院卷第1 宗第110 頁至第112 頁）；惟
       查告訴人卯○○於警詢和偵查中則指稱被告庚○○當時
       係手拿著扁鑽云云（應係指起子之誤），另於本院實施
       詰問時，事後又證稱，被告庚○○當時右手拿扁鑽（應
       係指起子之誤），左手拿著面板云云（本院卷第1 宗第
       11 5頁）；由此可見，告訴人即證人卯○○先則係證稱
       被告是持行竊用之起子攻擊渠等，後則又改稱被告係從
       他身上所背之包包內另行取出起子攻擊云云，前後指述
       不一，互相矛盾，故告訴人卯○○指稱被告庚○○當時
       有持竊盜用之扁鑽（或起子）對渠等攻擊一節，是否屬
       實，顯有可疑，而難以採信。
（5）、告訴人卯○○於本院實施交互詰問時證稱，其身高174
       公分，體重74公斤；子○○身高大約168 公分，體重比
       其本人重（本院卷第1 宗第123 頁至第124 頁）；證人
       甲○○於本院審理時證稱，其本人身高175 公分，體重
       80公斤（本院卷第1 宗第138 頁至第139 頁）；可見告
       訴人卯○○與證人子○○、甲○○等人身材體型均屬強
       壯身軀；又告訴人卯○○於本院實施交互詰問時證稱，
       當時發現被告庚○○竊盜後，有追趕被告庚○○，隨後
       自後拉住被告，將被告撲倒在地，從背後壓住被告大腿
       附近；隨後其友人子○○、甲○○、丑○○等3 人先後
       趕來幫忙，甲○○與丑○○分別抓住被告庚○○之手；
       另由子○○壓住被告庚○○之右手與上半身，其本人則
       壓住被告庚○○之上半身等語在卷（本院卷第1 宗第111
       頁至第11 6頁），證人甲○○與丑○○及子○○於檢察
       官偵查時均證稱，被告庚○○當時拿扁鑽對渠等攻擊時
       ，渠等4人 （即含告訴人卯○○在內）有一起壓住被告
       （同上93 年 度偵字第8266號偵查卷第111 頁至第112
       頁）；則依上開告訴人卯○○及證人甲○○與丑○○及
       子○○等人前開證言，被告庚○○既已被告訴人卯○○
       等4 位壯漢一起壓住，衡情被告已無法動彈，豈能手持
       前開尖銳之Ｔ型起子1 支對告訴人卯○○等4 人加以攻
       擊施暴？由此可知，告訴人卯○○與證人甲○○、丑○○及子○○等人指訴證稱被告庚○○當時持扁鑽（或尖
       銳之Ｔ型起子）對渠等4 人攻擊施暴云云，顯與事理有
       違，自無足取。
（6）、又警員據報至案發現場時，發現被告庚○○已被2 人抓
       住壓在地上，手被反扣在背後，其中一人以膝蓋頂住被
       告，將被告壓在地上，另2 人則向到場警員說明案情；
       當時被告頭部與腳部均有外傷，被告當時被壓在地上，
       已無法反抗；警員詢問被告傷勢如何造成，被告則表示
       係遭被害人等打傷，因被告傷勢看起來比較嚴重，故請
       就救護車送至仁愛醫院醫治等情，業據證人即警員寅○○於本院審理時證稱在卷，並有台北縣署樹林市○○街
       9 號仁愛醫院函附被告病歷（含急診病歷）在卷可稽（
       本院卷第1 宗第156 頁至第159 頁；第65頁至第68頁）
       ；可見以被告單薄1人 ，於其竊盜犯行被發現後，衡諸
       常情，勢必逃逸躲避，豈會以其單獨個人，獨自與告訴
       人卯○○與證人甲○○、丑○○及子○○等4 人作攻擊
       反撲之動作？
（7）、告訴人卯○○於本院審理時，雖證稱被告庚○○於案發
       時並未拿出2 千元要對其賠償云云（本院卷第1 宗第119
       頁）；惟證人丑○○於本院審理時則證稱，被告庚○○
       於案發後經告訴人卯○○與渠等將被告壓倒在地上時，
       曾拿出2 千元要向告訴人卯○○賠償並有向卯○○道歉
       ，惟事後告訴人卯○○拒絕，乃將該2 千元交還被告等
       語在卷（本院卷第1 宗第151 頁至第152 頁）；而前開
       證人即警員寅○○於本院審理時亦證稱，其至現場後，
       被告庚○○曾向其表示被害人（卯○○）有向他（庚○○）拿錢等語在卷（本院卷第1 宗第159 頁）；由此可
       知，告訴人卯○○前揭證稱，否認有收取被告之2000元
       賠償款乙節，顯係說謊而不實在；可見告訴人卯○○指
       稱被告於竊取其所有之汽車音響面板時，因被發覺而持
       扁鑽（應係指Ｔ型起子）對渠等攻擊一節，其指述之可
       信度已令人懷疑。蓋被告庚○○既為告訴人卯○○等人
       圍捕逮獲後，隨即拿出2000元給告訴人卯○○表示欲作
       為補償之用，並向告訴人卯○○當場道歉，已如前述；
       就當時情況而言，可見被告庚○○於行竊被圍捕後，業
       已有悔意，表示願意賠償，依常情經驗以觀，被告庚○○既已願意賠償道歉，實無為逃脫避免被逮捕而另行對
       於告訴人卯○○與其友人子○○、甲○○、丑○○等人
       以該Ｔ型起子作攻擊施暴之必要；由此足見，告訴人卯
       ○○指稱被告庚○○於行竊後，為脫免逮捕而持扁鑽（
       應係指Ｔ型起子）對渠等攻擊一節，施加強暴云云，因
       與常情事理經驗有違，顯不足取。
3、綜上調查，本件告訴人卯○○與證人甲○○、丑○○、子○○等人於警詢、偵查中或本院審理時之指述或證述，指稱被
   告持扁鑽（應係指Ｔ型起子）對渠等攻擊一節，既有上開各
   點之瑕疵與可疑及與常情經驗不符之處，可見被告辯稱，其
   當時只有持前揭Ｔ型起子竊取汽車音響面板，於被告訴人卯
   ○○等人查獲後，有拿出2 千元要向告訴人卯○○賠償道歉
   ，並未拿該Ｔ型起子攻擊被害人等情，應可採信。
   本件經查並無積極確切之事證足以證明被告庚○○於行竊後
   ，為脫免逮捕，確有持前揭Ｔ型起子當場對於告訴人卯○○
   與其友人子○○、甲○○、丑○○等人作攻擊施暴之行為，
   揆諸首開判例等說明，核與公訴人起訴論告之刑法第330 條
   第1 項加重準強盜罪之構成要件自有未合；本件因無積極證
   據足認被告確犯有前開加重準強盜罪，自難遽論被告以上開
   加重準強盜罪責；公訴人認被告犯有刑法第330 條第1 項加
   重準強盜罪，尚有未洽，惟因基本社會事實同一，應予變更
   起訴法條，只論被告以攜帶兇器竊盜罪（理由已見本判決理
   由欄第二段之（八）與第三段之（二）所述，而屬於前開常
   業竊盜罪之一部份，併予敘明。
（四）、被告所犯上開刑法第339 條之2 第1 項，以不正方法由
        自動付款設備詐欺取得他人之物罪與刑法第322 條之常
        業竊盜罪，二罪間，犯意個別，犯罪構成要件不同，應
        依數罪併合處罰。爰審酌被告自民國92年11月、12月間
        即失業，需扶養小孩並幫其同居人盧麗君繳納房屋貸款
        ， 迫於經濟壓力，致犯本件常業竊盜罪之犯罪動機、
        攜帶兇器至民宅竊盜與竊車等之犯罪手段，竊盜犯案地
        點遍及台北縣、市，犯罪次數達8 件之多；另其犯連續
        侵占脫離本人持有之物罪，並將所侵占之前開被害人辛○○所有之郵政儲金金融卡一張盜領他人存放於郵局之
        存款金額為6 千元等，惟其於犯後已於本院坦承犯行，
        態度良好，已有悔意等一切情狀，分別量處如主文所示
        之刑，並定其應執行之刑，以示懲儆。又本件被告庚○○之前並無竊盜犯罪或贓物犯罪執行前科，亦非竊盜或
        贓物慣犯，此有臺灣高等法院被告前案記錄表1 紙在卷
        足憑；本院認被告所犯本件8 件常業竊盜犯行，已據其
        於本院調查或審理時坦認在卷，且於犯後已有悔意，本
        院認被告受本件徒刑之刑罰制裁，已足收其教化與矯治
        功能，已勿庸再對被告另行諭知於刑之執行前，施以強
        制工作之必要；故本院認對於被告所犯本件常業竊盜罪
        犯行，不另依公訴人之請求，宣告被告於刑之執行前，
        令入勞動場所強制工作，併此敘明。
四、沒收部分：
1、扣案如上開如事實欄第二段所述（七）之置於被告庚○○背
   包內之Ｔ型扳手3 支（如附表二所示，其中2 支Ｔ型扳手之
   把手部分，長度均為11點5 公分，中間主幹部分長度為11公
   分；另1 支Ｔ型扳手之把手部分，長度亦為11 點5公分，中
   間主幹部分長度為14公分；3 支Ｔ型扳手之前端均為尖銳；
   93年度保管字第2064號贓證物保管清單編號1所 示，93年度
   偵字第6087號偵查卷第48頁），係同案被告辰○○所有，而
   與本案被告庚○○供犯本件如事實欄第二段所述（七）之共
   同竊盜犯罪所用之物，業據被告庚○○於本院審理時供明在
   卷；另扣案如上開如事實欄第二段所述（八）之Ｔ型起子1
   支（本院卷第2 宗第37頁所附，93年度保管字第3378號贓證
   物清單編號1 之Ｔ型起子5 支，該竊盜犯罪所用之Ｔ型起子1
   支即為其中1 支編有號01之Ｔ型起子，手把為塑膠質，長度
   12 公 分，主體為鐵製，呈六角形柱體，長度為17公分，前
   端磨扁，最前端尖銳，如附表三所示），係被告庚○○所有
   供犯本件如事實欄第二段所述（八）犯罪所用之物，亦據被
   告庚○○於本院審理時供明在卷，故上開扣案Ｔ型扳手3 支
   （如附表二所示）與Ｔ型起子1 支（如附表三所示），均應
   宣告沒收。其餘如事實欄第二段所述（一）、至（六）所述
   被告庚○○所有供竊盜犯罪所用之Ｔ型扳手1 支或一字型螺
   絲起子1 支等工具，因均未扣案，且均由被告庚○○於每次
   犯案後丟棄，可見上開如事實欄第二段所述（一）、至（六
   ）所述，被告所有供竊盜犯罪所用之Ｔ型扳手1 支或一字型
   螺絲起子均已丟棄滅失，爰不再另行宣告沒收；又上開如事
   實欄第二段所述（八）之其餘Ｔ型起子4 支、自製工具1 支
   及鉗子1 支（同上93年度保管字第3378號贓證物清單編號1
   至編號3 所示），係經警於被告庚○○之機車置物箱內所查
   獲，被告庚○○否認上開工具係供本件竊盜犯罪所用或供預
   備竊盜犯罪之物，辯稱係其所有供修車所用之工具，而放置
   於機車置物箱內等情，業據被告庚○○於本院審理時辯稱在
   卷（本院卷第2 宗第159 頁、第160 頁）；因前開其餘之Ｔ
   型起子4 支、自製工具1 支及鉗子1 支（同上93年度保管字
   第337 8 號贓證物清單編號1 至編號3 所示），因均無法證
   明與本件竊盜有直接關聯，亦無法證明係供本件竊盜或預備
   竊盜犯罪所用之物，故上開其餘Ｔ型起子4 支、自製工具1
   支及鉗子1 支（同上93年度保管字第3378號贓證物清單編號1
   至編號3 所示），均不併予宣告沒收，合併敘明。
五、退併辦部分：臺北市政府警察局文山第一分局報請臺灣臺北
    地方法院檢察署94年度偵字第168 號（含該署93年度偵字第
    20127 號）移送竊盜併辦之事實（二）、（三）部分。
被告庚○○基於意圖為自己不法所有之概括犯意，於民國93年3
月5 日上午10時許至同日下午2 時許，連續在下列地點為竊盜之
行為：
1、上開移送併辦所述（二）、（三）之事實部分：
（二）、在台北市○○區○○路3段22巷8弄7號7樓，以工具破壞
        湯良翊住處大門門鎖後，侵入湯良翊住處竊取其楓葉金
        幣1枚及現金1千8百元，得手後離去。
（三）、在台北市○○區○○路2 段66號7 樓，侵入黃聖堯住處
        竊取筆記型電腦1臺、黃金首飾1兩2錢、數位相機1臺，
        得手後離去。
2、本件訊據被告庚○○則堅決否認有上開移送併辦（二）、（
   三）、所述兩件竊盜犯行，辯稱：（一）、其本人確實只竊
   取上開移送併辦所述（一）、之竊盜事實部分，即台北市○○區○○街21巷16號3 樓被害人楊進財住家部分，其餘上開
   移送併辦（二）、（三）、所述兩件竊盜犯行事實部分，因
   警員對其表示，其本人於上揭移送併辦（一）、之竊盜手法
   與上開移送併辦（二）、（三）、所述兩件竊盜犯罪手法相
   同，時間又接近，故警員要其本人承認，如此警員比較好做
   事，其實其本人並未犯前揭移送併辦（二）、（三）、所述
   兩件竊盜犯行。
3、經查：
（1）、本件上開檢察署對於移送併辦（二）、（三）、所述兩
       件竊盜犯行部分，僅有被害人湯良翊與黃聖堯2 人於警
       詢供述渠等失竊情節，此外並無任何積極佐證如被告於
       犯案現場遺留之指紋以供比對鑑定，而被告又否認有前
       揭移送併辦（二）、（三）、所述兩件竊盜犯行，已如
       上述。
（2）、本件因未能積極舉證證明被告庚○○確實犯有上開移送
       併辦（二）、（三）、所述兩件之竊盜犯行，自難認與
       前開本案公訴人已起訴判決被告有罪之常業竊盜罪犯行
       部分，有實質上一罪或連續犯裁判上一罪之關係，故上
       開（二）、（三）、所述兩件竊盜犯行事實部分自屬無
       從併辦，應退回該署檢察官另行妥適偵辦，附此敘明。
六、同案被告辰○○（民國○○年○ 月○○日生，身分證統一編號：
    Ｚ0 00000000 ，住台北縣貢寮鄉○○村○○街85號）共犯本
    案如事實欄第二段（七）所述共同竊盜罪部分，事證明確，
    已如前述，故同案被告辰○○其之前經所犯本案前開事實欄
    第二段（七）所述竊盜罪部分，雖曾經檢察官為不起訴處分
    ，惟因共犯本件竊盜罪犯行，發現有新事實、新證據，自應
    另由檢察官再行偵查分案偵辦，併此敘明。
據上論斷，應依刑事訴訟法第299 條第1 項前段，第300 條、刑
法第28條、第337 條、第339 條之2 第1 項、第322 條、第55條
、第51條第5 款、第38條第1 項第2 款、罰金罰鍰提高標準條例
第1 條前段，判決如主文。
本案經檢察官林俊儀到庭執行職務。
中　　華　　民　　國　　94　　年　　11　　月　　11　　日
        刑事第五庭    審判長法　官  陳坤地
                            法　官  李麗珠
                            法　官  許映鈞
上列正本證明與原本無異。
如不服本判決，應於判決送達後10日內向本院提出上訴狀。
                            書記官  李淑秋
中　　華　　民　　國　　94　　年　　11　　月　　15　　日
附錄本案論罪科刑法條全文
中華民國刑法第322條：
 (常業竊盜)
以犯竊盜罪為常業者，處一年以上七年以下有期徒刑。
中華民國刑法第337條：
(侵占遺失物罪)
意圖為自己或第三人不法之所有，而侵占遺失物、漂流物或其他
離本人所持有之物者，處五百元以下罰金。
中華民國刑法第339條之2
意圖為自己或第三人不法之所有，以不正方法由自動付款設備取
得他人之物者，處三年以下有期徒刑、拘役或一萬元以下罰金。
以前項方法得財產上不法之利益或使第三人得之者，亦同。
附表一、
編號1、
被害人：辛○○
失竊時間：93年1 月20日在台北縣土城市○○○路111 巷7 之1
          號6 樓住處失竊。
拾獲時間：93年1月20日至21日。
拾獲地點：臺北縣境內不詳地點。
拾獲物品：
1、中國國際商業銀行信用卡一張（0000000000000000）
2、慶豐商業銀行信用卡一張    （0000000000000000）
3、第一銀行金融卡一張        （000-00-000000）
4、萬通商業銀行金融卡一張    （000-000-0000000-0）
5、 板橋江翠郵局金融卡一張（被告拾獲提領款項後，事後業經
    被告丟棄）
編號2、
被害人：癸○○
失竊時間：93年1 月22日至23日，在台北縣板橋市○○路155 巷
          19之4 號5 樓住處失竊。
拾獲時間：93年1 月24日
拾獲地點：台北縣境內不詳地點。
拾獲物品：
華南商業銀行信用卡一張    （0000000000000000)
編號3、
被害人：壬○○
失竊時間：93年1 月24日在台北縣蘆洲市○○街153 巷4 號4 樓
          住處失竊。
拾獲時間：93年1月25日。
拾獲地點：臺北縣板橋市○○路○ 段之堤防邊。
拾獲物品：
1、聯邦銀行信用卡一張        （0000000000000000）
2、通商業銀行現金卡一張    （000-000000000）
3、華信安泰信用卡            （0000000000000000）
4、臺北國際商業銀行金融卡一張（0000000000000）
5、土地銀行金融卡一張        （000-000-00000-0）
6、台新銀行預備現金卡一張　  （ 000-00-000000-0-00）
7、臺北縣蘆洲鄉農會金融卡一張（0000000000000）
8、萬泰銀行信用卡一張        （0000000000000000）
9、誠泰銀行信用卡一張        （0000000000000000）
10、聯邦銀行信用卡大、小卡各一張（0000000000000000）
（共計11張）
編號4 、
被害人：己○○
失竊時間：93年2 月3 日在台北縣板橋市○○路○ 段227 之2 號
          11樓失竊。
拾獲時間：93年2月3日。
拾獲地點：台北縣境內不詳地點。
拾獲物品：
1、華僑商業銀行信用卡一張   （0000000000000000）
2、臺灣銀行金融卡一張　　　　（000000000000）
附表二：
Ｔ型扳手參支（如93年度保管字第2064號贓證物保管清單編號1
所示；其中2 支Ｔ型扳手之把手部分，長度均為11點5公分，中
間主幹部分長度為11公分；另1 支Ｔ型扳手之把手部分，長度亦
為11點5 公分，中間主幹部分長度為14公分；3支Ｔ型扳手之前
端均為尖銳）。
附表三：
Ｔ型起子壹支
（手把為塑膠質，長度12公分，主體為鐵製，呈六角形柱體，長
度為17公分，前端磨扁，最前端尖銳；如93年度保管字第3378號
贓物認領保管單所示編號1 所述之其中5 支Ｔ型起子中之編有01
之Ｔ型起子1 支）。
